臺灣嘉義地方法院刑事判決　　　　　　　　　　　　九十三年度簡上字第二五四號
　　上　訴　人　甲○○
　　即　被　告
右列上訴人因家暴傷害案件，不服本院嘉義簡易庭九十三年度嘉簡字第九○三號，中
華民國九十三年十月七日之第一審判決（聲請簡易判決處刑書案號：臺灣嘉義地方法
院檢察署九十三年度偵字第三二八七號），提起上訴，本院管轄第二審合議庭判決如
左：
    主  文
上訴駁回。
甲○○緩刑貳年，緩刑期間付保護管束。
    事實及理由
一、本案經本院審理結果，認第一審簡易判決依刑法第二百七十七條第一項及第三百
    五十四條，判處被告甲○○傷害罪部分有期徒刑三月，毀損罪部分拘役十日，如
    易科罰金，均以三百元折算一日，認事用法及量刑均無不當，應予維持，且除將
    事實欄內關於被告甲○○與告訴人乙○○之關係更正為「二人具有家庭暴力防治
    法第三條第四款所定之家庭成員關係」外，餘均引用第一審簡易判決書記載之事
    實。
二、被告上訴意旨稱：其就原審認定之事實並無意見，惟其已與告訴人乙○○達成和
    解，故請求本院從輕量刑等語。查本件事實，業據被告於本院審理時坦承不諱，
    核與告訴人於警詢、偵查中所指訴之情節相符，並有診斷證明書一紙及照片六幀
    在卷足憑，是本件事證明確，被告犯行堪以認定。原審判處被告觸犯刑法第二百
    七十七條第一項及第三百五十四條之罪，並量處前揭所述之刑罰，核無不當，被
    告之上訴為無理由，應予駁回。惟原審判決之主文後段，有關「損壞他人汽車鈑
    金、水蜜桃」之記載，應更正為「連續損壞他人汽車鈑金」等語。末查，被告前
    未曾受有期徒刑以上刑之宣告，有臺灣高等法院被告全國前案紀錄表乙份在卷可
    按，其因一時失慮，致觸犯刑典，事後已與告訴人達成和解，告訴人亦到庭表示
    願意原諒被告，此有嘉義市西區調解委員會調解筆錄及本院準備程序筆錄各一份
    在卷可憑，諒其經此刑之宣告後，應知警惕而無再犯之虞，本院因認暫不執行其
    刑為適當，予以宣告緩刑二年，而因被告與告訴人係兄妹關係，二人具有家庭暴
    力防治法第三條第四款所定之家庭成員關係，被告對告訴人所犯之傷害罪及毀損
    罪即屬家庭暴力防治法第二條第二項所定義之家庭暴力罪，是爰併依家庭暴力防
    治法第三十條第一項之規定，諭知緩刑期間付保護管束，用啟自新。
據上論斷，應依刑事訴訟法第四百五十五條之一第三項、第三百六十八條、第三百七
十三條，刑法第七十四條第一款，家庭暴力防治法第三十條第一項，判決如主文。
本案經檢察官周靜妮到庭執行職務。
中      華      民      國      九十四    年     一     月     十四     日
                                  臺灣嘉義地方法院刑事第六庭
                                      審判長法  官  林信旭
                                            法  官  曾宏揚
                                            法  官  蘇姵文
右正本證明與原本無異。
本件不得上訴。
中      華      民      國      九十四    年     一     月     十四     日
                                            書記官  林金福
